臺灣高等法院臺中分院刑事判決　　　　　　　　　九十三年度上訴字第一一三八號
　　上　訴　人
　　即　被　告　甲○○
　　指定辯護人　本院公設辯護人　丙○○
右上訴人因違反槍砲彈藥刀械管制條例案件，不服臺灣南投地方法院九十二年度訴字
第四三四號中華民國九十三年七月八日第一審判決（起訴案號：臺灣南投地方法院檢
察署九十二年度偵字第二八三一號，移
年度偵字第四九三號），提起上訴，本院判決如左：
    主      文
原判決撤銷。
甲○○共同連續未經許可，販賣槍枝之主要組成零件，累犯，處有期徒刑肆年，併科
罰金新臺幣拾萬元，罰金如易服勞役，以新臺幣玖佰元即銀元佰元折算壹日。
槍管（含附連之槍管底座部分）拾枝及槍枝滑套壹支均沒收。
    事      實
一、甲○○前於民國八十七年間，因違反槍砲彈藥刀械管制條例、麻醉藥品管理條例
    等案件，經臺灣彰化地方法院以八十六年度易字第二八七○號判處應執行有期徒
    刑一年四月（槍砲部分判處有期徒刑一年，併宣告刑後強制工作三年；麻醉藥品
    部分判處有期徒刑六月），嗣經本院判決上訴駁回確定，有期徒刑部分甫於八十
    九年三月二十四日執行完畢（另強制工作部分亦獲法院裁定免予繼續執行，於九
    十年六月十五日出監）。詎其不知悛悔，明知槍管（含槍管與槍枝其餘部分組合
    ，無從分離之槍管底座部分）及滑套，均係槍砲彈藥刀械管制條例第四條所規定
    之槍枝主要組成零件，未經許可，不得非法販賣，竟基於意圖轉賣牟利之概括犯
    意，於九十二年農曆過年（九十二年二月一日為大年初一）前後某日起至同年四
    、五月間某日止，連續在友人乙○○位於彰化縣伸港鄉○○村○○路一一七號住
    處及伸港鄉「鄉漢樓餐廳」附近之路旁等地點，以每支新臺幣（下同）一萬元代
    價，先後三次向乙○○（乙○○因連續未經許可，販賣槍砲之主要零件罪，經臺
    灣彰化地方法院判處有期徒刑七年，併科罰金新臺幣五十萬元，乙○○上訴，現
    繫屬本院。）購入屬槍枝主要組成零件之槍管（含底座）共十三支（併辦意旨誤
    有十六支，乙○○之上手則為許育誠，亦由檢察官另案偵辦），再承續同一牟利
    意圖，連續為左列加價販賣槍枝主要組成零件犯行：
  (1)甲○○與戊○○（經臺灣彰化地方法院通緝中）共同基於意圖營利之概括犯意聯
    絡，先於九十二年六月中旬某日，由甲○○將槍枝主要組成零件之槍管（含底座
    ）及滑套（來源不明）各一支交由戊○○帶往彰化縣員林鎮某處，以五萬五千元
    之價格售予鄭銘祥（鄭銘祥經臺灣臺中地方法院以九十三年度訴字第一九二六號
    判處有期徒刑一年一月，併科罰金新臺幣三萬元確定），交易完成後甲○○取得
    戊○○所交回之五萬元（其餘五千元由戊○○分得）。
  (2)甲○○又於同年七月十九日十六時前後，將屬槍枝主要組成零件之槍管(含底座）
    二支以衛生紙包裹，外包以塑膠袋後，置於不知情之柯昆程（綽號「阿妹仔」）
    在彰化縣伸港鄉○○路所開設之「馬沙檳榔攤」，並以電話聯繫戊○○前往該處
    拿取之。戊○○依甲○○之指示，搭乘不知情之友人施志昌所駕駛車牌號碼ＯＭ
    —五三八七號自用小客車前往「馬沙檳榔攤」取得上開槍管後，旋即於同日十九
    時三十分許，前往臺中市○○路○段七號前，欲依其前於九十二年六、七月間某
    日與鄭銘祥之約定，將該二支槍管以六萬元之價格販賣予鄭銘祥（戊○○與甲○○則約定由甲○○取得其中四萬元，餘由戊○○取得）。惟鄭銘祥早於同年七月
    十七日二十二時許，即因另案毒品、持有槍砲案件，在臺中市○○○○路八十號
    「巴里島汽車旅館」為警查獲，當場扣得其持有以右揭(1)部分購得槍管、滑套組
    合成之改造手槍一支（鄭銘祥其餘槍枝零件來源不明，其持有槍枝犯行，業經判
    決確定），鄭銘祥並供出來源及約定第二次購買槍管之交易時地，戊○○遂於七
    月十九日二十時三十分許，在臺中市○○路○段七號前，遭埋伏員警當場查獲，
    並扣得槍管二支，復依戊○○供述循線於同日二十二時許，在彰化縣伸港鄉○○
    路○段三五一號前查獲甲○○。
  (3)再於同年五月間某日，丁○○自不詳途逕得知甲○○持有槍管，二人達成販賣之
    合意，並約定於九十二年五月二十五日，由丁○○南下在國道一號高速公路彰化
    交流道附近交貨，迄五月二十五日十六時三十分許，丁○○撥打甲○○行動電話
    （門號：○九三二—六○四一五五號）告知已到達約定國道一號高速公路彰化交
    流道附近後，甲○○旋即前往該處，以三萬元之價格，販賣槍管一支予丁○○。
    惟因甲○○上開行動電話早經臺灣彰化地方法院檢察署檢察官核發通訊監察書監
    聽掌控中，為警於同年十一月十七日十六時五十七分許，在丁○○位於臺北縣中
    和市○○路三三五巷五弄四號住處搜索，扣得丁○○上開購得之槍管一支（丁○○因未經許可持有手槍主要組成零件罪及另起之未經許可寄藏可發射子彈具有殺
    傷力之改造手槍罪，經本院以九十三年度上訴字第四四八號分別判處有期徒刑八
    月及一年四月暨罰金刑，定應執行刑有期徒刑一年十月，併科罰金新臺幣伍萬元
    ，丁○○提起上訴，經最高法院以九十三年度台上字第三八九六號駁回丁○○上
    訴確定）。復於九十三年一月七日十一時五分許，為警在彰化縣芬園鄉○○路一
    三五巷四號旁，循線拘獲甲○○。
二、案經臺中縣警察局移送臺灣南投地方法院檢察署檢察官偵查起訴及彰化縣警察局
    移送臺灣彰化地方法院檢察署檢察官併案審理。
    理      由
一、訊據上訴人即被告甲○○矢口否認有何販賣槍枝主要組成零件之犯行，於本院及
    原審辯稱：伊平日係從事抽取水肥工作，不認識鄭銘祥，未曾與戊○○共同販賣
    槍管，亦未販賣槍管予丁○○。伊被查獲之九十二年七月十九日下午，伊係前往
    和美、社頭、永靖等地點抽取水肥，並未前往柯昆程之檳榔攤，柯昆程之證詞與
    施志昌、戊○○所述不符，顯非事實，伊只知道戊○○積欠柯昆程一萬八千元，
    後來再詢問柯昆程結果，始知戊○○欠債之對象為柯昆程的朋友；而伊與乙○○
    之通話內容，係幫朋友問價錢，後來因為太貴，並未進行實際交易；又檢察官所
    指伊交付槍管予丁○○當天，丁○○只是南下吃飯，丁○○到彰化後，伊只有與
    丁○○到牛肉攤吃飯云云。
  (一)證據能力部分：辯護人雖以原審同案被告戊○○及證人施志昌、鄭銘祥之警詢陳
    述均係傳聞證據，又戊○○之偵查中供述與警詢所述矛盾不符，有顯不可信之情
    況；而戊○○之第二次、第三次警詢內容係夜間詢問，未得戊○○同意，均屬審
    判外陳述而無證據能力；又證人柯昆程之偵訊證詞，係其個人推測之詞，依刑事
    訴訟法第一百六十條規定，亦無證據能力云云。惟按被告以外之人於審判中所在
    不明而傳喚不到者，其於檢察事務官、司法警察官或司法警察調查中所為之陳述
    ，經證明具有可信之特別情況，且為證明犯罪事實之存否所必要者，得為證據；
    又被告以外之人於檢察事務官、司法警察官或司法警察調查中所為之陳述，與審
    判中不符時，其先前之陳述具有較可信之特別情況，且為證明犯罪事實存否所必
    要者，得為證據，刑事訴訟法第一百五十九條之三第三款、第一百五十九條之二
    分別定有明文，經查：
  (1)戊○○前經原審法院傳拘無著，經本院傳喚亦未到庭（係寄存送達），惟戊○○
    陸續經臺灣南投地方法院、臺灣彰化地方法院檢察署、臺灣苗栗地方法院檢察署
    發佈通緝，迄今尚未緝獲，有臺灣高等法院被告全國通緝表紀錄表在卷，堪認戊○○屬所在不明而經本院傳喚不到之情形。再觀諸戊○○、鄭銘祥、丁○○於警
    詢之陳述，距離案發時間較近，尚無機會衡量自身利害得失，且不易受不當干預
    ，且各與渠三人嗣後偵審程序所述（即戊○○於偵查及原審法院羈押訊問、鄭銘
    祥於偵查中、丁○○於偵查及其所犯持有槍管之一、二審庭訊）情節，主要情節
    亦相符，足徵渠三人之警詢陳述內容，均具有較可信之特別情況，並為證明犯罪
    事實所必要，應有證據能力（丁○○警訊證述具證據能力之理由並詳如後述理由
    文）。
  (2)辯護人又謂戊○○之第二次、第三次警詢供述違反夜間訊問規定云云，然查戊○○於九十二年七月十九日十九時三十分許為警查獲後，於同日二十三時許簽名同
    意接受夜間詢問，並於翌日（即七月二十日）零時四十分警詢結束，又於相隔一
    小時之七月二十日一時五十分許，為警進行第二次警詢，迄於同日二時十分結束
    ，再於一小時後之同日三時五十五分許，為警進行第三次警詢，迄於同日四時五
    分結束（參偵字第二八三一號卷第二九至三十、三三至三六頁），雖戊○○於第
    二次、第三次警詢前，未如第一次警詢前於筆錄內簽名同意接受夜間詢問，然上
    開三次警詢之時間相距不長，且後二次詢問事項均較為簡短，應屬第一次警詢後
    之補充接續詢問，與禁止夜間詢問之立法意旨尚無悖反，其程序自無違誤，辯護
    意旨所指尚有誤會，是戊○○之警詢供述，確有證據能力，要屬無疑。
  (3)另戊○○於偵查中所供販賣槍管予被告等情，雖屬審判外陳述，然「被告以外之
    人於偵查中向檢察官所為之陳述，除顯有不可信之情況者外，得為證據。」，刑
    事訴訟法第一百五十九條之一第二項定有明文，是否有「顯不可信之情況」，所
    應斟酌者，乃受訊問之人向檢察官陳述時其客觀條件及環境為何，倘其於接受偵
    訊時之心理狀態甚為健全、並未受到任何脅迫、利誘或詐欺之不當訊問，自屬無
    顯不可信之情形，而有證據能力，至其所述內容有無前後矛盾、不符者，則為證
    據力（證據價值）之問題，二者不容混淆，戊○○於偵查中不利被告甲○○之供
    詞，既經檢察官命其具結擔保真實性，辯護人復未提出具體事證足認戊○○於偵
    查中所述有何上開顯不可信之情況，自得為證據，而戊○○在警訊所述與其於偵
    查所述主要內容並無不符，自可認具有較可信之特別情況，又為證明被告犯罪事
    實存否所必要，準用刑事訴訟法第一百五十九條之二規定自得為證據。是可由戊○○偵訊及警訊所述認定二人共同分工販賣槍枝主要組成零件之事實（即由被告
    甲○○提供貨源，交由戊○○販賣予鄭銘祥，得款二人朋分）。又證人柯昆程於
    偵查中之證詞，乃關於其目睹被告甲○○、戊○○前往其檳榔攤交付物品之情形
    ，確屬忠實敘述親身見聞所得，並無推測之詞，要無刑事訴訟法第一百六十條所
    規定情形，且屬偵查中向檢察官所為之陳述，又查無何顯不可信之情況，依刑事
    訴訟法第一百五十九條之一第二項規定自得為證據。
  (4)再證人乙○○於原審法院審理及本院審理中否認有販賣槍管予被告甲○○云云，
    與其警詢所陳述之基本事實完全相悖，惟衡諸其警詢之陳述，距離案發時間較近
    ，尚無機會衡量自身利害得失，且不易受不當干預，且與其嗣後於偵查前階段之
    陳述主要情節亦相符，即與乙○○於臺灣彰化地方法院九十三年一月八日羈押訊
    問中供承亦吻合（詳後述），足徵其警詢之陳述內容，實具有較可信之特別情況
    ，並為證明犯罪事實所必要，依刑事訴訟法第一百五十九條之二規定，亦有證據
    能力（乙○○警訊、偵訊證述具證據能力之理由並詳如後述理由文）。
  (二)被告甲○○與戊○○二人係由被告甲○○提供槍管、滑套等零件，再交由戊○○
    販售予鄭銘祥而共同販賣槍枝主要組成零件等事實，業據戊○○於警詢中指述被
    告甲○○曾於九十二年六月中旬，在「馬沙檳榔攤」旁，將槍管、滑套交予伊後
    ，由伊販售予綽號「阿祥」之人；又於七月十九日下午四時三十分許，甲○○以
    行動電話聯絡伊至馬沙檳榔攤拿槍管等語（見偵字第二八三一號卷第三十頁、第
    三三頁背面），繼於偵查初訊結證：於九十年二、三月間，甲○○向伊炫耀持有
    槍管、滑套可供販賣，要伊對外洽詢買主，嗣伊於同年六月間認識「阿祥」（即
    鄭銘祥），得知其有購買之意願，遂向甲○○取貨，該次交易之槍管（含底座）
    滑套叫價五萬五，伊事後交付五萬元給甲○○；第二次即七月十九日拿二支槍管
    ，但交貨時即為警查獲等語（見同上偵卷第四十至四一頁）；復於原審法院羈押
    訊問中供述：「（問：是否認識鄭銘祥？）認識。」、「（問：有無將槍管賣給
    他？）他說要，要我幫他調，我向綽號『阿宏』（指被告甲○○）的人調來之後
    ，再拿給鄭銘祥。‧‧‧七月十九日說好要拿六萬元，還未拿到，就被查獲。」
    等語（見原審法院聲羈卷附九十二年七月二十日訊問筆錄），並經證人柯昆程於
    偵查及原審法院審理中結證綦詳，柯昆程於偵查中證述：「阿煌下午來買檳榔，
    我在前面拿飲料，阿煌來買檳榔五十元，開他水肥車來，拿一包白色的東西告訴
    小姐說東西寄著，戊○○會來拿，東西寄著他就走了。後來戊○○來把東西拿走
    ，當時我在看電視，戊○○東西拿了就走了。」等語（見同上偵卷第七三頁反面
    ），於原審法院審理中證述：「（審判長問：被告二人有無寄放東西在你檳榔攤
    ？）有，是甲○○寄放的。寄放過一次東西，戊○○沒有寄放。」、「（審判長
    問：寄放什麼東西？）寄放長長的東西，用衛生紙包成長方形的，衛生紙外面還
    有用好像塑膠袋的東西包著，甲○○拿來後，就跟檳榔攤小姐說，寄東西在這邊
    ，等一下會有人來拿，當時我在後面看電視，我們是放了一台餐廳用的兩門冰箱
    放著隔出前後房間，當日我有看到他來檳榔攤，也有看到他寄放這包東西的過程
    。後來有人來拿走，是戊○○，這二個時間相隔了一小時左右。戊○○來了，沒
    有問，直接拿了就走。‧‧‧」、「（審判長問：那包東西放的地方很明顯？）
    是，那包東西放在桌上，我都沒有去動過那包東西（審判長諭請證人繪製檳榔攤
    內位置圖附卷。）」（見原審法院九十三年三月三十一日審判筆錄及後附位置圖
    ），又證人施志昌於原審法院審理中亦證述：伊確有於九十二年七月十九日駕車
    搭載戊○○前往馬沙檳榔攤等語明確（見原審法院九十三年三月三十一日審判筆
    錄），戊○○之指證內容既無從解免其刑責，並無設詞推諉之虞，復佐以證人柯
    昆程、施志昌之證詞互核參析，堪認戊○○所述情節乃信而有徵，並非攀誣被告
    甲○○而虛構之情詞。
  (三)被告於原審雖辯稱：伊平日係從事水肥抽取工作，九十二年七月十九日下午，伊
    係在彰化縣和美鎮、社頭鄉、永靖鄉及員林鎮等至少四處地點抽取水肥，並未前
    往伸港鄉柯昆程之檳榔攤，伊只知道戊○○積欠柯昆程一萬八千元，伊係幫柯昆
    程撥電話向戊○○催討債務云云。然被告關於九十二年七月十九日行程所辯情詞
    ，核與證人即出資幫被告甲○○籌措水肥經營事業之楊傑安於原審法院九十三年
    三月三十一日審理中證述：甲○○當天至彰化縣社頭鄉、和美鎮等二處地點工作
    等語未盡相符，且證人楊傑安又證述：當日伊並未與甲○○同行，伊所述之工作
    情形係甲○○交保出來後與伊確認的等語在卷，而楊傑安既未與被告甲○○同行
    ，自無可能全日掌握被告甲○○行蹤，其所瞭解之情形無非係被告甲○○告知之
    片面之詞，彰化縣伸港鄉與彰化和美鎮屬比鄰之鄉鎮，其間交通亦極便捷，參酌
    證人柯昆程已證述：被告係駕駛水肥車前來檳榔攤等語明確，足徵被告甲○○利
    用駕車外出往來工作地點之時機，抽空前往馬沙檳榔攤亦屬合理。再者，被告辯
    稱其有幫柯昆程向戊○○催討債務乙節，業經證人柯昆程於原審法院審理中堅詞
    否認之，並明確證述戊○○從未向伊借過錢等語明確，而被告得知柯昆程否認此
    事後，即於原審法院審理中翻異前詞改稱：伊嗣後得知戊○○積欠債務之對象係
    柯昆程之友人云云，益徵其此番供述乃飾卸推諉之詞，要與事實不符，顯無可取
    。
  (四)再被告甲○○向乙○○購得屬槍枝主要組成零件之槍管後，再加價轉售予丁○○
    之事實，亦據乙○○於警詢、偵查中供證綦詳，乙○○於警詢中供述：伊前後共
    售予甲○○槍管十三支，每支一萬元，均由甲○○撥打伊行動電話（門號000
    0000000號）聯絡調貨，經伊向軍中朋友許育誠拿貨後，再撥打甲○○行
    動電話（門號0000000000號）約定交貨地點，而員警所查獲丁○○所
    持有刻有ＭＰ字樣之槍管，即為伊販售予甲○○等語（見彰化縣警察局卷宗第十
    至十二頁）、於偵查中結證：伊自九十二年春節前後，開始販售槍管予甲○○，
    前後分三次交易，共售予槍管十三支等語明確（見偵字第四九三號卷第十六至十
    七頁），於臺灣彰化地方法院九十三年一月八日羈押訊問中供承「（甲○○有無
    向你買槍管？）向我買槍管，前後約十三支。」、「（對卷附照片是否就是你賣
    給甲○○的槍管？）是，上面刻有ＭＰ的字樣」、「何時賣給甲○○？）時間我
    不確定，但是都是在去年的時候。」、「（賣給甲○○的價格為何？）一支一萬
    元」（見臺灣彰化地方法院九十三年度聲羈字第八號卷）；並經證人丁○○警詢
    中陳稱：伊為警查獲所持有之制式槍管為九十二年六、七月間（互核通訊監察譯
    文內容，應為同年五月二十五日）在高速公路彰化交流道附近，向綽號「阿宏」
    之甲○○以三萬元購買等語甚明（見彰化縣警察局卷宗第二二頁），在偵訊證述
    「槍管是向綽號『阿宏』購買，．．．後來槍管賣我三萬元，在彰化交流道附近
    交易」、「知『阿宏』槍管數量不少」（臺灣彰化地方法院檢察署九十二年度偵
    字第八九五一號卷第三十九頁），又經本院調閱丁○○卷，丁○○經檢察官起訴
    寄藏改造槍枝及持有槍砲主要零件罪，丁○○除於該案一審認罪外，並以其已供
    出槍枝來源及「阿宏」年籍而請求寬減，該案亦經本院九十三年度上訴字第四四
    八號判決認定丁○○已供出槍管來源為被告甲○○，而依據槍砲彈藥刀械管制條
    例第十八條第四項前段之規定減輕其刑，又佐以丁○○於九十二年五月二十五日
    專程南下彰化與被告會合，二人於九十二年五月二十四、二十五、二十七日頻繁
    以電話聯絡，再佐以下述通話譯文，本院認定丁○○於警訊供述槍管買自被告一
    節符合真實。
  (五)被告就0000000000號行動電話實為其所有一節，於本院訊問時支吾其
    詞，或稱此電話可能是以前的，或稱手機係水肥公司為伊申請的，或稱不知其電
    話是幾號云云，然上該行動電話持用人係被告，帳寄地址為被告戶籍地等情，有
    行動電話線上查詢表附九十二年度聲字第一七三號卷可參，通訊監察譯文中提及
    「四月二十三日要過去越南找老婆」一節，亦與被告於本院供承相符（本院卷第
    六十七頁），經臺灣彰化地方法院檢察署檢察官於九十二年四月三日核發九十二
    年彰檢朝溫聲監字第○○○○六四號通訊監察書監聽該支行動電話結果，確有被
    告向乙○○討論軍中槍管之貨源問題及與丁○○聯絡交付槍管時地等情節，有行
    動電話呼叫器線上查詢作業及通訊監察譯文（外放）附卷可參，其中被告與丁○○聯絡並交付槍管之通話內容為：九十二年五月二十四日二十二時五十二分許
    ：「發話人Ａ（丁○○）：喂？「宏」喔？受話人Ｂ（甲○○）：對。Ａ：小楊
    啦。Ｂ：我知。Ａ：我明天下去好嗎？Ｂ：明天，喔，好啊。‧‧‧Ａ：那個什
    麼，是那種比較長的那種管。Ｂ：沒關係，我們下來我們再說，電話中，我這支
    有被人家監聽」、同年五月二十五日十三時十三分許：「發話人Ａ（丁○○）
    ：喂？「宏」喔？Ｂ：對。‧‧‧Ａ：坐到哪下車？Ｂ：你要坐到彰化交流道。
    ‧‧‧」、同年五月二十五日十六時三十六分許：「發話人Ａ（丁○○）：喂
    我到了啊。Ｂ：你等一下，我大約十分鐘就到了‧‧‧」、同年五月二十七日
    二十一時十分許：「‧‧‧發話人Ａ（丁○○）：你那個我拿回去，我還沒裝，
    這二天裝下去我看會不會合。Ｂ：喔，好啊，好」，核與丁○○上開證述交易地
    點符合，被告於本院亦供承九十二年五月二十五日，丁○○確有到彰化，二人相
    約在彰化交流道附近會合，在丁○○快要下交流道時，丁○○確有打電話至伊手
    機與伊聯絡等情，則上該通訊譯文自屬被告與丁○○間之對話無訛，二人雖因知
    有監聽，是於電話中故為隱諱而不直言「槍管」二字，然上該「是那種比較長的
    那種管。」、「我還沒裝，這二天裝下去我看會不會合」等語對照丁○○確經警
    查獲持有槍管，則二人電話內容所述之物自屬「槍管」無訛。且丁○○因未經許
    可，在國道一號高速公路彰化交流道附近路旁，以新臺幣三萬元之代價，向被告
    甲○○購買手槍主要組成零件槍管一支犯行及另犯之寄藏造手槍犯行，經本院以
    九十三年度上訴字第四四八號判處應執行有期徒刑一年十月，併科罰金新臺幣伍
    萬元，丁○○提起上訴，經最高法院以九十三年度台上字第三八九六號駁回上訴
    ，已經本院調閱該案全卷查證無訛，並有判決書附卷足參，被告於本院辯稱丁○○是日係南下吃飯，伊帶丁○○去某牛肉攤吃飯云云，惟既非婚喪喜慶，丁○○
    豈有專程自北部坐車南下至彰化縣之某牛肉攤與被告吃飯之理，上揭譯文亦無任
    何二人相約吃飯之內容，被告所辯顯係避卸之詞，顯不足採。
  (六)證人乙○○於原審法院審理中翻異前詞，辯稱：伊自許育誠處購得槍管十六支後
    ，均放在家中，後來不知為何不見了，伊與甲○○之通話內容是為了騙甲○○，
    要甲○○別想自伊處取得槍管云云，在本院則稱伊僅係為他人保管黃色膠帶包裹
    之物，伊未看，是不知是何物，該物放置衣櫥內卻遭偷走，事後始知是槍管云云
    ，證人乙○○警訊供述與其於審判中之陳述不符，然「被告以外之人於偵查中向
    檢察官所為之陳述，除顯有不可信之情況者外，得為證據。」、「被告以外之人
    於檢察事務官、司法警察官或司法警察調查中所為之陳述，與審判中不符時，其
    先前之陳述具有較可信之特別情況，且為證明犯罪事實存否所必要者，得為證據
    。」，刑事訴訟法第一百五十九條之一第二項、第一百五十九條之二分別定有明
    文，乙○○本身亦涉販賣槍枝零件重責，難免避卸，依被告與乙○○之通訊監察
    譯文以觀，乙○○係向被告表示軍中上手屆臨退伍，槍管貨源恐有困難，然被告
    則再三向乙○○表達希望供貨無虞等情事，與被告、乙○○於原審及本院所辯上
    情不符，乙○○倘無販售營利之意圖，豈有冒險託友人設法取得多達十六支槍管
    之理？如僅受託為他人保管物品，且尚不知保管之物係槍管即遭竊，乙○○又有
    何必要欺騙被告，要被告休想自伊處取得槍管，乙○○於原審所述與於本院所述
    齟齬扞格，其偵訊所述既係於偵查中向檢察官所為之陳述，又查無何顯不可信之
    情況，依刑事訴訟法第一百五十九條之一第二項規定除得為證據外，並有證據力
    。乙○○於警訊所述販賣槍管予被告等情，核與其於偵訊供述相符，亦與其於臺
    灣彰化地方法院九十三年一月八日羈押訊問中供承「（甲○○有無向你買槍管﹖
    ）向我買槍管，前後約十三支。」、「（對卷附照片是否就是你賣給甲○○的槍
    管？）是，上面刻有ＭＰ的字樣」、「（何時賣給甲○○？）時間我不確定，但
    是都是在去年的時候。」、「（賣給甲○○的價格為何？）一支一萬元」相符（
    見臺灣彰化地方法院九十三年度聲羈字第八號卷，影卷附本院卷內。），乙○○
    供承販賣槍管予被告，於己身並無利益，反足以確認其犯行，實無攀誣虛構之可
    能，又佐以上該乙○○與被告之通話譯文內容觀之，本院認乙○○於警訊所述具
    有較可信之特別情況，除有證據能力外，並得據以認定被告犯行。
  (七)又丁○○於本院固稱伊與被告不熟，僅曾見過一次面，伊不知被告有無販賣槍管
    ，伊只有向綽號「煌仔」買槍管云云，然丁○○於九十二年五月二十四日專程南
    下至彰化縣與被告會合已如前述，伊如僅與被告見過一次面，則九十二年五月二
    十四日前二人未曾謀面，丁○○是日專程南下目的為何，被告與丁○○二人均無
    法提出合理說明（被告稱丁○○是日南下彰化縣與伊至某牛肉攤吃飯云云不足採
    ，已如前述。），依刑事訴訟法第一百五十九條之一第二項、第一百五十九條之
    二規定，並非證人警訊、偵訊所述與其於法院供述不符，即必定須排除證人警訊
    、偵訊證述之證據能力，丁○○與被告非親非故，楊某卻專程南下與被告會合，
    以上該通訊監察譯文觀之，二人以電話頻繁聯絡，通話時又故為隱諱不直言交易
    何物，丁○○亦確經警查獲持有槍管，是本院認定丁○○於警訊所述向被告購得
    槍管等語具有較可信之特別情況，非但有證據能力，亦符合真實而可認定被告犯
    行。
  (八)被告以一支一萬元代價自乙○○處購得十三支槍管，又無事證證明被告自行以該
    等槍管組裝槍枝，其如僅基於組裝槍枝目的而購入槍管，衡情亦不須購入多達十
    三支之多，又佐以被告購入後旋即多次加價將槍管賣予鄭銘祥、丁○○，則其購
    入之初顯即具有加價轉賣牟利之意圖，而被告以二支六萬元（九十二年七月十九
    日該次）及一支三萬元代價分別將槍管賣予鄭銘祥及丁○○，售價超逾買入價格
    甚多，自屬加價販賣而具營利意圖，又九十二年六月中旬被告將槍管及滑套各一
    支以五萬五千元代價賣予鄭銘祥，雖該滑套來源不明，是無從精確計算被告該次
    利得，然槍枝屬違禁物，槍枝與槍枝零件之持有及交易，早經政府懸為厲禁，其
    刑責甚重，查緝甚嚴，被告與鄭銘祥既非深交，更無戚誼，竟干冒遭查獲之危險
    販賣槍枝零件予鄭銘祥，如非為牟利，所為何來，又佐以被告其餘販賣槍管行為
    均有加價販售情事，是被告於九十二年六月中旬之販賣槍管、滑套行為亦具營利
    意圖，顯然無疑。
  (九)又本案及相關案件所查獲之槍管（含底座）、槍枝計有：鄭銘祥另案為警查獲
    所扣得之改造槍枝一支（槍枝管制編號0000000000號）、戊○○本
    案為警查獲所扣得之槍管二支、丁○○另案持有槍彈為警查獲所扣得之槍管一
    支，經分別送請內政部警政署刑事警察局鑑定結果：部分之槍枝係由玩具金屬
    槍身組合土造金屬滑套及制式槍管而成，機械性能良好，可擊發適用子彈，認具
    殺傷力；部分之槍管二支，均係口徑９ｍｍ制式槍管，槍管內均具右旋來福線
    ；部分槍管一支，認係制式槍管，可供裝填口徑９ｍｍ子彈使用等情，有內政
    部警政署刑事警察局九十二年十月七日刑鑑字第○九二○一四○二八一號、九十
    二年九月一日刑鑑字第○九二○一四○二八二號、九十二年十一月二十日刑鑑字
    第○九二○二二一七○九號槍彈鑑定書各一份附卷足佐，復依內政部九十三年三
    月三日內授警字第○九三○○七五二九一號函覆及內政部八十六年十一月二十四
    日台內警字第八六七○六八三號公告，上開部分槍枝之制式槍管（含底座）
    、滑套及、部分之制式槍管，均屬槍砲彈藥刀械管制條例第四條所規定之槍
    枝主要組成零件，亦無疑義。
  (十)綜上調查結果，本件事證明確，被告所為辯解，或與事實不符，或為避重就輕之
    託詞，委無足採，其犯行洵堪認定，應依法論科。至證人鄭銘祥於警詢、偵查中
    雖供稱：伊為警查獲之槍枝係向戊○○購買等語（見偵字第二八五四號影卷第十
    頁反面、第二五頁），與戊○○供述僅賣槍管給鄭銘祥一節固有不符，然蒐購槍
    枝零件後組裝之，此涉及製造槍枝重責，鄭銘祥或為避卸其製造槍枝刑責，或為
    護其餘槍枝零件提供者，原不無可能逕稱整支槍枝均購自戊○○，而戊○○為
    警查獲之際，所持有者亦僅為扣案之槍管二支，參酌被告甲○○自乙○○處販入
    復出售予丁○○者，亦屬槍管，而非完整之槍枝，是依本案所存卷證資料，尚乏
    補強證據堪認被告與戊○○係共同販賣整支改造槍枝，係自難僅憑鄭銘祥之單一
    證詞，遽認被告與戊○○有何共同販賣改造槍枝之犯行，附此敘明。另被告甲○○雖聲請訊問證人戊○○、柯昆程，於原審法院並請求採驗扣案槍管之指紋云云
    ，然戊○○現仍由法院通緝中，本案事證又至臻明確，並無再訊問戊○○之必要
    ，柯昆程已於原審法院證述明確，亦無再重複訊問之必要；而指紋留存於物體表
    面上之時間長短，受遺留者個人體質因素（例如新陳代謝、汗液分泌）、接觸面
    因素（例如物體表面材質、污染情形、施力強度）以及物理環境因素（例如物體
    存放環境之濕度、溫度、日曬）等之影響，而物證之包裝與送鑑過程均需符合物
    證之紀錄、封緘、保管等監管要求，過程亦需連貫，其指紋鑑定結果方能接近真
    實，況被告倘有意掩飾犯行，刻意以戴手套等方式避免直接碰觸槍管，自無從驗
    得指紋，被告早於九十二年五月二十五日及九十二年六月中旬將槍管分別賣予丁○○及鄭銘祥，丁○○及鄭銘祥分別於九十二年十一月十七日及九十二年七月十
    七日始經警查獲，該等槍管已經鄭銘祥，丁○○持有多時，顯已無法採得被告指
    紋，縱經鑑定槍管上並無被告指紋，亦無從逕為有利被告之認定，是並無為此無
    益鑑定之必要。
二、查上開制式槍管（包括附連之槍管底座部分）、滑套均屬槍枝主要組成零件（參
    考內政部八十六年十一月二十四日台（）內警字第八六七○六八三號公告），
    未經許可，不得非法販賣，是核被告所為，係犯槍砲彈藥刀械管制條例第十三條
    第一項之未經許可，販賣槍枝主要組成零件罪及同條第五項之未經許可，販賣槍
    枝之主要組式零件未遂罪（九十二年七月十九日未及交付槍管即經警查獲，該次
    犯行核屬未遂，參考最高法院七十八年台上字第一六六七號判決意旨）；被告持
    有槍枝主要組成零件之低度行為，為販賣之高度行為所吸收，不另論罪。被告與
    戊○○間，就販賣槍管、滑套予鄭銘祥部分具有犯意聯絡及行為分擔，為共同正
    犯。被告連續多次販賣槍枝主要組成零件（包括各次販入及賣出），時間緊接，
    方法相同，觸犯構成要件相同之罪，顯係基於概括犯意反覆為之，應依連續犯規
    定，從一罪論以有共犯戊○○參與，情節較重之共同連續販賣槍枝主要組成零件
    既遂罪。起訴書被告犯罪事實文未載及，而為本院認定成罪部分，既與起訴書載
    明部分具有連續犯之裁判上一罪關係，自為起訴效力所及，本院應併予審判。又
    被告前於八十七年間，因違反槍砲彈藥刀械管制條例、麻醉藥品管理條例等案件
    ，經臺灣彰化地方法院八十六年易字第二八七○號判處應執行有期徒刑有期徒刑
    一年四月（槍砲部分判處有期徒刑一年，併宣告刑後強制工作三年；麻藥部分判
    處有期徒刑六月），嗣經本院判決上訴駁回確定，有期徒刑部分甫於八十九年三
    月二十四日執行完畢（另強制工作部分亦獲法院裁定免予繼續執行，於九十年六
    月十五日出監）等情，有臺灣南投地方法院檢察署刑案資料查註紀錄表、臺灣高
    等法院被告全國前案紀錄表各一紙在卷可考，其於有期徒刑執行完畢五年內再犯
    本件有期徒刑以上之罪，係屬累犯，應依刑法第四十七條規定加重其刑，並予遞
    加之。原審以被告犯罪事證明確，予以論罪科刑，固非無見，惟查(一)按販賣行為
    以具營利意圖為必要，被告販入及賣出本案槍管均具營利意圖，原審於判決事實
    文固記載被告係基於營利意圖自乙○○處購入槍管，惟於理由文則未論述說明何
    以認定被告於販入之始即具營利意圖，判決理由尚有未備；(二)本案被告共計販入
    十三支槍管，雖未全部扣案，然既屬違禁物，又無事證證明其餘未扣案槍管已經
    滅失，日後自仍有查獲之可能，依法自應就全部十三支槍管均諭知沒收，原審僅
    諭知沒收扣案之槍管四支，亦屬未洽，被告上訴意旨否認犯罪雖無可採，但原審
    判決既有如上瑕疵，即屬無可維持，應由本院予以撤銷改判，爰審酌被告曾有槍
    砲、麻藥等前科（參前揭紀錄表），素行欠佳，不循正途獲取財物，竟以販賣槍
    枝零組件之非法交易攫取不法利益，助長改造槍枝之流通，對社會造成潛在危害
    非輕，犯後未能坦承犯行，態度不佳等一切情狀，量處如主文第二項所示之刑，
    並就罰金刑部分諭知易服勞役之折算標準，以資懲儆。末查，本案被告販入之扣
    案及未扣案槍管共計十三支暨被告以不詳途逕取得之槍枝滑套一支，均為違禁物
    ，應依刑法第三十八條第一項第一款之規定，均予宣告沒收。
據上論結，應依刑事訴訟法第三百六十九條第一項前段、第三百六十四條、第二百九
十九條第一項前段，槍砲彈藥刀械管制條例第十三條第一項，刑法第十一條前段、第
二十八條、第五十六條、第四十七條、第四十二條第二項、第三十八條第一項第一款
，罰金罰鍰提高標準條例第二條，現行法規所定貨幣單位折算新台幣條例第二條，判
決如主文。
本案經檢察官己○○到庭執行職務。
中      華      民      國      九十三     年    十二     月   二十二   日
                                臺灣高等法院臺中分院刑事第五庭
                                      審判長法  官  袁  從  楨
                                            法  官  郭  同  奇
                                            法  官  姚  勳  昌
右正本證明與原本無異。
如不服本判決應於收受送達後十日內向本院提出上訴書狀，其未敘述上訴之理由者並
得於提起上訴後十日內向本院補提理由書（均須按他造當事人之人數附繕本）。
                                            書記官  洪  麗  華
中      華      民      國      九十三     年    十二     月   二十三   日
槍砲彈藥刀械管制條例第十三條：
未經許可，製造、販賣或運輸槍砲、彈藥之主要組成零件者，處三年以上十年以下有
期徒刑，併科新台幣七百萬元以下罰金。
                                                                        Ｒ
